最　高　行　政　法　院　裁　定
                                      100年度裁字第249號
上  訴  人　泓安保險代理人有限公司
代　表　人　陳少芬
被 上訴 人　財政部臺北市國稅局
代　表　人　陳金鑑
上列當事人間營利事業所得稅事件，上訴人對於中華民國99年10
月21日臺北高等行政法院99年度訴字第1420號判決，提起上訴，
本院裁定如下：
　　主  文
上訴駁回。
上訴審訴訟費用由上訴人負擔。
　　理  由
一、按對於高等行政法院判決之上訴，非以其違背法令為理由，
    不得為之，行政訴訟法第242條定有明文。依同法第243條第
    1項規定，判決不適用法規或適用不當者，為違背法令；而
    判決有同條第2項所列各款情形之一者，為當然違背法令。
    是當事人對於高等行政法院判決上訴，如依行政訴訟法第24
    3條第1項規定，以高等行政法院判決有不適用法規或適用不
    當為理由時，其上訴狀或理由書應有具體之指摘，並揭示該
    法規之條項或其內容；若係成文法以外之法則，應揭示該法
    則之旨趣，倘為司法院解釋或本院之判例，則應揭示該判解
    之字號或其內容。如以行政訴訟法第243條第2項所列各款情
    形為理由時，其上訴狀或理由書，應揭示合於該條項各款之
    事實。上訴狀或理由書如未依此項方法表明者，即難認為已
    對高等行政法院判決之違背法令有具體之指摘，其上訴自難
    認為合法。
二、上訴人係經營保險代理業，民國（下同）96年度營利事業所
    得稅結算申報，原列報營業收入淨額新臺幣（下同）58,114
    ,147元、營業成本0元、營業費用51,794,565元及全年所得
    額6,330,960元；被上訴人初查，以其涉及虛報薪資之情事
    ，而有調取帳證查核之需，經通知上訴人提示相關帳冊、憑
    證等資料供核，惟未能提示，乃依保險代理業（行業標準代
    號：6450-12）同業利潤標準淨利率27%核定營業淨利15,690
    ,819元，加計非營業收入總額13,171元，核定全年所得額為
    15,703,990元，補徵應納稅額2,343,081元。上訴人不服，
    循序爭訟，經臺北高等行政法院99年度訴字第1420號判決駁
    回，遂對之上訴。
三、本件上訴人對於高等行政法院判決上訴，主張：本件為96年
    度案件，上訴人帳證已明之收入部分應依所得稅法第80條第
    1項規定為之，原審卻引用98年度之本院庭長法官聯席會議
    之見解，有違財政部（79）台財稅第790367340號函釋"營利
    事業於行政救濟時補提帳證，可改查帳核定"規定及稅捐稽
    徵法第1條之1、第48條之3從優從輕原則；另上訴人與各產
    險公司之實質佣金收入雖僅有口頭約定，惟仍適用民法第15
    3條規定，原判決以上訴人未提示代理合約書及相關帳證資
    料，而認定提示之資金流程資料不足為證，亦有違行政訴訟
    法第125條第1項、第133條規定，原判決有判決適用法令不
    當或不適用法令之違法等語，雖以該判決違背法令為由，惟
    核其上訴理由，係就原審取捨證據、認定事實之職權行使，
    指摘其為不當，並就原審已論斷者，泛言未論斷，或就原審
    所為論斷，泛言其論斷矛盾，而非具體說明其有何不適用法
    規或適用法規不當之情形，並揭示該法規之條項或其內容，
    及合於行政訴訟法第243條第2項所列各款之事實，難認對該
    判決之如何違背法令已有具體之指摘。依首開規定及說明，
    應認其上訴為不合法。
四、據上論結，本件上訴為不合法。依行政訴訟法第249條第1項
    前段、第104條、民事訴訟法第95條、第78條，裁定如主文
    。
中　　華　　民　　國　　100　 年　　1　　 月　　27　　日
                    最高行政法院第二庭
                        審判長法官　高　啟　燦
                              法官　黃　合　文
                              法官　鄭　忠　仁
                              法官　劉　介　中
                              法官　陳　鴻　斌

以  上  正  本  證  明  與  原  本  無  異
中　　華　　民　　國　　100　 年　　1　　 月　　27　　日
　　　　　　　　　　　　　　　書記官　張　雅　琴